# 关于东方园林的存货问题探讨

提问人：dm2000 时间：2010-11-26 13:18:26
各位大师，小弟最近看东方园林的招股说明和 09 年年报，对其存货部分有些不解，其存货的主要构成部分为工程施工，即已完工未结算部分的成本；其建造合同的收入确认方法为完工百分比法，以累计实际发生的合同成本占合同预计总成本的比例确定合同完工进度；我不解的是：按完工百分比确认了收入以后，相应的成本也要结转，为什么还有那么多的存货呢？

回答人：chenyiwei
回复 报纸 胖狐狸 的帖子这种处理方式应该是从早期刚发布建造合同准则时即已开始采用，后来一直延续下来的。 2003 年的《施工企业会计核算办法》中对此有详细说明。新准则对此问题的处理和原制度下没有实质性差异。 这种方法主要是为了解决会计上按完工百分比确认收入，而应收、预收等结算系按照合同约定的付款节点进行，两者不一致的问题。其实你自己在“沙发”中已经作了一些解释了。

回答人：chenyiwei
回复 7 楼 胖狐狸 的帖子其实也就是你上面回复的：“如果你完工的部分还没有交付，都没卖出去，当然只能确认为存货啦”。 随着IASB和FASB的重构收入准则框架的项目进行，完成之后应当不会再出现目前完工百分比法下的这种尴尬情况。